【裁判字號】    97,上訴,203
【裁判日期】    970508
【裁判案由】    強盜等
【裁判全文】
臺灣高等法院臺中分院刑事判決         97年度上訴字第203號
上  訴  人
即  被  告  甲○○
選任辯護人  陳兆瑛律師
上列上訴人因詐欺案件，不服臺灣臺中地方法院96年度訴字第24
19號中華民國96年10月5日第一審判決（起訴案號：臺灣臺中地
方法院檢察署96年度偵字第12793、16878號），提起上訴，本院
判決如下：
    主  文
原判決撤銷。
甲○○共同意圖為自己不法之所有，以詐術使人將本人之物交付
，累犯，處有期徒刑壹年。扣案之如附表貳編號一、三、四
、五、六至、七所示之物，均沒收。
    犯罪事實
一、甲○○前於民國（下同）九十五年間因賭博案件，經臺灣臺
    北地方法院以九十五年度易字第四二九號判處有期徒刑四月
    確定，於九十五年九月八日易科罰金執行完畢，仍不知悔改
    。邱瑞乾（業經臺灣臺中地方法院於九十六年十月五日以九
    十六年訴字第二四一九號判處有期徒刑四年確定）前因擔任
    為陳建宏所屬詐欺集團成員提領款項之工作（俗稱「車手」
    ），於九十五年四月十三日為警查獲後（該案業經臺灣高等
    法院於九十六年八月十日以九十五年度上訴字第四○二六號
    判處有期徒刑三年六月），竟另行起意，受真實姓名、年籍
    不詳，綽號「小江」成年男子（下稱「小江」）之邀，加入
    「小江」所屬之詐欺集團，擔任聯絡車手成員及彙整款項之
    工作（俗稱「車手頭」），而與酉○○（業經臺灣臺中地方
    法院於九十六年十月五日以九十六年訴字第二四一九號判處
    有期徒刑三年二月確定）共同基於意圖自己不法所有反覆實
    施之犯意聯絡，自九十五年十二月間某日起至九十六年五月
    十七日被查獲時止，加入為「小江」所屬之詐欺集團，提領
    該詐欺集團以附表一所示之以電話或網路詐欺之方式，向附
    表一所示之亥○○等三十二人遂行詐騙，合計達新台幣（下
    同）二千三百零九萬九千九百六十一元之不法所得（詳細之
    被害人、被害態樣、被騙金額均詳如附表一所示）。其分工
    方式為由「小江」事先將取得之人頭帳戶存摺、印章、提款
    卡等物交與邱瑞乾，邱瑞乾再交與酉○○等人試卡及領取贓
    款，酉○○並另以每個郵局帳戶新台幣（下同）一萬二千元
    、銀行帳戶一萬元之代價向不特定之人收購存摺、提款卡以
    供該詐欺集團詐騙、提款之用（甲○○併亦有提供其所有如
    附表一編號十六所示之帳戶存摺、印章、提款卡含密碼等物
    予酉○○），待「小江」所屬之詐欺集團成員電話詐騙成功
    後，「小江」即指示邱瑞乾進行提領詐欺不法所得，而邱瑞
    乾在接獲提領詐欺不法所得指示後，隨即通知酉○○或事先
    以按提領款項約千分之五至百分之五比例不等之代價所招募
    ，各依其加入時間起，同具不法犯意聯絡之邱文聖其加入時
    間自九十六年二月初某日起加入迄查獲時止（業經臺灣臺中
    地方法院於九十六年十月五日以九十六年訴字第二四一九號
    判處有期徒刑二年十月確定）、劉奕呈其加入時間自九十六
    年四月九日起加入迄查獲時止（業經臺灣臺中地方法院於九
    十六年十月五日以九十六年訴字第二四一九號判處有期徒刑
    一年十月確定）、甲○○其自九十六年四月中旬加入迄同年
    五月十一日止、及真實姓名、年籍不詳，綽號「小傑」之成
    年男子（下稱「小傑」），持如附表一所示之人頭帳戶存摺
    、印章、提款卡（含密碼），前往大臺北縣市等地，以臨櫃
    或操作提款機之方式提領詐欺不法所得，酉○○、邱文聖、
    劉奕呈、甲○○、「小傑」並將所提領之不法所得，均交予
    邱瑞乾或依邱瑞乾之指示，匯往詐欺集團指定之帳戶，而甲
    ○○則每十萬元賺取約百分之一至一．五之酬勞。嗣因附表
    一所示之亥○○等人發覺遭騙後報警處理，而於九十六年五
    月十七日為警在附表貳所示之地點分別搜索、拘提查獲，並
    扣得如附表貳所示之物，其中如附表貳編號一、三、四
    、五、六至、七所示之物，分係被告邱瑞乾、劉奕呈
    、邱文聖、酉○○、甲○○所有，及供上開犯罪或預備犯罪
    所用之物。
二、案經內政部警政署刑事警察局、花蓮縣警察局移送臺灣臺中
    地方法院檢察署檢察官偵查起訴。
    理    由
一、證據能力之認定：按被告以外之人於審判外之言詞或書面陳
    述，除法律有規定者外，不得作為證據。被告以外之人於偵
    查中向檢察官所為之陳述，除顯有不可信之情況者外，得為
    證據。被告以外之人於審判外之陳述，雖不符前4條之規定
    ，而經當事人於審判程序同意作為證據，法院審酌該言詞陳
    述或書面陳述作成時之情況，認為適當者，亦得為證據。當
    事人、代理人或辯護人於法院調查證據時，知有第159條第1
    項不得為證據之情形，而未於言詞辯論終結前聲明異議者，
    視為有前項之同意。刑事訴訟法第159條第1項、第159 條之
    1第2項、第159條之5分別定有明文。本件證人即被害人亥○
    ○、地○○、宙○○、辰○○、庚○○、丁○○、丑○○、
    Ｄ○○、Ｂ○○、己○○、卯○○、癸○○、Ｅ○○○、午
    ○○、丙○○、Ｃ○○、巳○○、寅○○、申○○、黃○○
    、戊○○、Ｆ○○、辛○○、宇○○、Ａ○○、子○○、天
    ○○、Ｇ○○、玄○○、戌○○、乙○○、未○○等三十二
    人警詢中陳述，及證人即共同被告邱瑞乾、邱文聖、酉○○
    等人於警詢中之陳述，雖屬被告以外之人於審判外之言詞陳
    述，然公訴人、被告及辯護人於本院準備程時均對其等之證
    據能力不爭執，且均未於言詞辯論終結前聲明異議，本院復
    審酌該言詞陳述均係由證人出於自由意識而陳述，並無非法
    取證之情況，依刑事訴訟法第159條之5之規定，認上開證人
    於警詢之陳述，均具證據能力，另證人劉奕呈於警詢中之陳
    述，被告之辯護人爭執其證據能力，公訴人亦未據以主張具
    有證據能力，又無例外之情形，本院認應無證據能力。另關
    於證人邱瑞乾、邱文聖、酉○○、劉奕呈等人於偵查中向檢
    察官所為證述，雖係被告以外之人於審判外之言詞陳述，為
    傳聞證據，然其等於偵查中向檢察官所為證述，均經具結，
    有證人結文在卷，且本院審酌該等言詞陳述，均無證據證明
    非出於證人自由意識下所為之陳述，其等於偵查中之證詞，
    亦無顯有不可信之情況，依刑事訴訟法第159條之1第2項規
    定，均得採為認定本件犯罪事實所憑之證據。
二、訊據被告甲○○固坦承有提供其所有之帳戶、印章、提款卡
    （含密碼）等物予酉○○，並曾以臨櫃或操作提款機之方式
    提領詐欺不法所得之金錢等情，惟矢口否認有何詐欺取財之
    犯行，辯稱：其加入的時間係在四月中旬至四月底止，應有
    中華民國九十六年減刑條例之適用，且係以幫助之意思去領
    款的，而警詢因太緊張所述有部分事實不實在等語。經查：
(一)證人即被害人亥○○、地○○、宙○○、辰○○、庚○○、
    丁○○、丑○○、Ｄ○○、Ｂ○○、己○○、卯○○、癸○
    ○、Ｅ○○○、午○○、丙○○、Ｃ○○、巳○○、寅○○
    、申○○、黃○○、戊○○、Ｆ○○、辛○○、宇○○、Ａ
    ○○、子○○、天○○、Ｇ○○、玄○○、戌○○、乙○○
    、未○○等三十二人係於如附表一所載之時間、或因上網或
    經以電話詐騙之如附表一所載之被害態樣，而被騙取如附表
    一所載之被騙金額等情，已據其等三十二人於警詢中陳述明
    確，並有其等三十二人匯款資料及遭騙報案資料、存款取款
    憑條副本聯、匯款申請書、匯款委託書、提款明細表等附卷
    可稽。足認其等確遭詐騙集團詐騙無訛。
(二)被告甲○○於警詢人時供稱：當時伊朋友綽號阿偉即酉○○
    問伊要不要賺錢，伊想有錢賺就答應他開始擔任車手領贓款
    的工作，我聽酉○○指示前往不特定銀行、郵局領款，從加
    入之每個星期一至五都會試存摺，但臨櫃提款成功只有五至
    六次，每次領完後酉○○會給伊每十萬元百之分一至一．五
    做為薪水，大約領了三萬元左右等語、每次伊與酉○○要準
    備領錢時，阿良即邱瑞乾都會打電話給酉○○，然後酉○○
    再叫伊去領錢等語、伊於九十六年五月十一日後即沒有再跟
    酉○○去領錢等語（見警詢卷第一四九至一五一頁）；於偵
    查檢察官訊問時稱：當時是酉○○找伊去做（車手）的，薪
    水是每十萬元抽取百分之一至一．五扣案附表貳、七所示扣
    案之存摺、印章是酉○○交給伊要領詐騙的贓款，前後已領
    三萬元左右等語（見九十六年偵字第一二七九三號第二八、
    二九頁）；於原審審理時亦供稱：是酉○○介紹伊去從事他
    們領錢的工作，做到九十六年五月十一日邱瑞乾被抓的時候
    ，伊負責領錢，這段時間領到三至五次，伊經手大約三至四
    百萬元，酬勞是每十萬元抽五至八百元，總共賺了三萬元等
    語（見原審卷第一二八頁）、又稱：附表貳、七所示所扣得
    之物，除了自己的存摺、印章與本案無關外，其餘都是伊的
    ，供作領錢使用等語（見原審卷第一三八頁）。證人酉○○
    於警詢稱：伊自九十五年十二月間開始，聽從邱瑞乾的指揮
    去提領贓款，之後再將領到手的贓款交給邱瑞乾處理，是伊
    叫邱文聖、甲○○去提領贓款等語（見警詢卷第一一七、一
    一八頁）、於偵查中結稱：於其如附表貳、六扣得之物係邱
    瑞乾用快遞寄過來給伊的，用來領取詐騙贓款用的，其薪水
    是以當天所領贓款的百分之五，領得之款項交給邱瑞乾等語
    （見同上偵查卷第三十頁）。證人邱瑞乾於警詢陳以：附表
    貳、一扣得之物係其所有，用來從事詐欺之用，其工作是聽
    綽號小江男子的指揮再轉告小偉即酉○○、阿伯即邱文聖、
    劉奕呈等人前往提領贓款等語（見警卷第二二至二五頁）、
    於偵查中結證稱：除與上警詢所述相同外，更以車手所領之
    錢有時叫他們匯款，有時會交給伊，伊等到一定金額再一起
    匯款給小江，伊之薪水是領取款項的百分之零二至零三，直
    接從提領贓款中扣掉，酉○○是百分之五，邱文聖是五十萬
    以內分五千，超過再多給等語（同上偵查卷第三十二頁）。
    證人劉奕呈於偵查中證稱：附表貳、四（一）、（三）是伊
    的，當時是邱瑞乾問伊要不做幫詐欺集團提領贓款的，伊負
    責看邱文聖領贓款的，邱文聖領後交給伊，伊再把錢匯過去
    ，有時會自行交給邱瑞乾，領得的錢會先抽一些交給邱文聖
    支付他的薪水，他的薪水是領五十萬元以五千元，每多十萬
    就多給一千等語（見同上偵卷第三十五頁）。邱文聖於警詢
    中陳以：伊於九十六年二月初加入的，剛開始與酉○○一組
    ，後來與劉奕呈一組等語（見警卷第九十四頁）、於偵查中
    具結證稱與上警詢所述大致相同（見同上偵卷第三十七頁）
    。經比對上開被告供述與證人等之證述，互核互為一致，應
    堪採信。至於關於被告加入詐欺集團擔任車手之起迄點，被
    告固於警及偵審中均稱係自九十六年四月底至同年五月十一
    日止，惟查，被告於本院已自承附表一編號二十一係其去提
    款的，且其於警詢中亦明白自承：其只記得去提領過的有北
    投郵局、北投區尊賢郵局、北投玉山銀行、士林區天母玉山
    銀行等，其他的不記得等語（見警卷第一五四頁），而比對
    被害人戊○○之被騙匯款時間係九十六年四月十八日，除有
    被害人之指述外，並有回條聯（見警卷第三五六頁），顯見
    被告於本院自白係自九十六年四月中旬加入，與事證相符；
    再者，被告固辯以其加入之時間係至九十六年四月底止，惟
    被告在住所查扣之世華銀行士林分行（戶名；李果、帳號：
    000000000000）存摺一本，係被害人戌○○於遭詐騙而於九
    十六年五月八日匯入之帳戶，且詐欺集團係以詐欺之方式騙
    取被害人匯款後，再將帳戶交給車手，顯見該次亦應係被告
    擔任車手之所為，則其於警、偵及原審自白係至九十六年五
    月十一日止，核與事證相符，被告於本院翻異其詞，並不足
    採。此外，並有提款明細表、照片、扣押物品目錄表、指認
    犯罪嫌疑紀錄表、甲○○世華銀行存摺明細、黃厚生郵局存
    摺明細、李果郵局存摺明細、亥○○等三十二人匯款資料及
    遭騙報案資料、存款取款憑條副本聯、匯款申請書、匯款委
    託書、提款明細表、監聽譯文一份等在卷可稽，並有如附表
    貳所示之物扣案可資佐證，足見被告上開自白與事實相符。
(三)按正犯、從犯之區別，係以其主觀之犯意及客觀之犯行為標
    準，凡以自己犯罪之意思而參與犯罪，無論其所參與者是否
    犯罪構成要件之行為，皆為正犯，其以幫助他人犯罪之意思
    而參與犯罪，其所參與者，苟係犯罪構成要件之行為，亦為
    正犯，必以幫助他人犯罪之意思而參與犯罪，其所參與者又
    為犯罪構成要件以外之行為，始為從犯，最高法院二十五年
    度上字第二二五三號判例意旨可資參照。而網路、電話詐騙
    此一新近社會犯罪型態，自刊登廣告、收購人頭帳戶、上網
    、撥打電話實施詐騙、指定被害人匯款帳戶、自人頭帳戶提
    領款項、取贓分贓等階段，乃係需由多人縝密分工方能完成
    之集團性犯罪，被告前提供帳戶雖為幫助詐欺，惟其後並進
    而擔任「車手」負責提領詐騙之款項，依前揭說明，已具有
    犯意聯絡及行為分擔，應論以正犯。又共同正犯之意思聯絡
    ，原不以數人間直接發生者為限，即有間接之聯絡者，亦包
    括在內，如甲分別邀約乙、丙犯罪，雖乙、丙間彼此並無直
    接之聯絡，亦無礙於其為共同正犯之成立，最高法院七十七
    年台上字第二一三五號判例意旨亦可參照。本件被告甲○○
    與邱瑞乾、劉奕呈、邱文聖、酉○○、「小傑」、「小江」
    及詐欺集團成員間，就上揭犯行，有犯意之聯絡及行為之分
    擔，皆為共同正犯。而被告甲○○與劉奕呈、邱文聖、酉○
    ○因分別透過被告邱瑞乾共同依附於「小江」所屬詐欺集團
    中，共同為該集團提領款項完成詐欺取財行為，揆諸上開判
    例意旨，各自其加入時間起，仍應論以共同正犯。
(四)綜上所述，被告所辯或與事證不合或與法理不合，不足採信
    。本件事證明確，被告之犯行足堪認定。
三、按刑事法若干犯罪行為態樣，本質上原具有反覆、延續實行
    之特徵，立法時既予特別歸類，定為犯罪構成要件之行為要
    素，則行為人基於概括之犯意，在密切接近之一定時、地持
    續實行之複次行為，倘依社會通念，於客觀上認為符合一個
    反覆、延續性之行為觀念者，於刑法評價上，即應僅成立一
    罪。學理上所稱「集合犯」之職業性、營業性或收集性等具
    有重複特質之犯罪均屬之，例如經營、從事業務、收集、販
    賣、製造、散布等行為概念者是（最高法院九十五年度臺上
    字第一０七九號、九十五年度臺上字第四六八六號、九十六
    年度臺上字第一七二號判決意旨參照）。而刑法刪除第五十
    六條連續犯規定，修正理由四亦載明：「至連續犯之規定廢
    除後，對於部分習慣犯，例如竊盜、吸毒等犯罪，是否會因
    適用數罪併罰而使刑罰過重產生不合理之現象一節，在實務
    運用上應可參考德、日等國之經驗，委由學界及實務以補充
    解釋之方式，發展接續犯之概念，對於合乎『接續犯』或『
    包括的一罪』之情形，認為構成單一之犯罪，以限縮數罪併
    罰之範圍，用以解決上述問題。」等語，足見立法者亦深知
    各類型犯罪有其本質上之特殊性，非可於連續犯規定刪除後
    ，逕將所有犯罪行為論以數罪併合處罰。而學理上包括一罪
    概念中，關於集合犯之態樣，係指依一般社會通念，特定犯
    罪行為具有反覆實施之特性，而藉由法條中客觀構成要件之
    行為要素，涵括上開具有反覆實施特性之數個犯罪行為，僅
    接受一次刑法之評價為已足。查網路、電話詐欺乃係新近之
    犯罪型態，其犯罪型態乃具有集團性、縝密分工性、反覆性
    、計畫性、職業性，顯非屬偶而為之的犯罪類型，乃係反覆
    以同種類詐騙行為為目的之社會活動之職業性犯罪，此觀實
    務上，在刑法修正前，對於此類型犯罪，乃依修正前刑法第
    三百四十條常業犯論處自明。惟刑法第三百四十條之常業詐
    欺罪，業於九十五年七月一日修正公布刪除，自不得再以該
    罪相繩，惟衡諸該種犯罪之習性及社會常情，本即具有反覆
    實施之性質，依社會通念於客觀上乃符合一個反覆、延續性
    之行為觀念，評價為包括一罪之集合犯，尚稱合理。查本件
    被告甲○○及邱瑞乾等人共同為「小江」所屬之詐騙集團，
    提領該詐騙集團以電話詐欺方式，向如附表壹所示之亥○○
    等三十二人遂行詐騙之不法所得，詐騙金額高達二千三百零
    九萬餘元，而被告甲○○及共犯劉奕呈、邱文聖、酉○○、
    等人亦受被告邱瑞乾之邀，各自加入時起，透過共犯邱瑞乾
    共同依附於該詐欺集團中，共同為該集團提領款項完成詐欺
    取財行為，顯見其等之上開犯罪行為甚屬密集，顯係出於反
    覆、延續單一詐欺行為決意甚明，揆諸前揭說明，在刑法第
    三百四十條之常業詐欺規定廢除後，被告甲○○所為，核係
    犯刑法第三百三十九條第一項之詐欺取財罪，被告之多數詐
    欺行為，應論以包括一罪之集合犯，僅受一次刑法評價。被
    告甲○○與邱瑞乾、劉奕呈、邱文聖、酉○○、「小傑」、
    「小江」及詐欺集團成員間，就上揭犯行，有犯意之聯絡及
    行為之分擔，均為共同正犯。被告有如犯罪事實欄所載曾受
    有期徒刑執行完畢之前科，此有臺灣高等法院被告全國前案
    紀錄表一份在卷足憑，其於五年以內故意再犯本件有期徒刑
    以上之罪，為累犯，應依刑法第四十七條第一項之規定，加
    重其刑。
四、原審法院以被告罪證明確，而予論科，固屬有據。然查本件
    詐騙之方式除電話外，尚有網路，原審未及注意，尚有未洽
    ；另外被告加入集團之時間係自九十六年四月中旬，原審認
    係四月底，亦有未洽。被告上訴雖無理由，惟原判決既有上
    述之瑕疵，自應由本院予以撤銷改判。爰審酌被告已有前科
    素行，又正值青壯之年，卻不思以正途賺取所需，為謀取不
    法利益，竟為詐欺集團從事提領詐騙款項（車手）之分工行
    為，本件遭查獲之被害人多達三十二人，被害金額高達二千
    三百零九萬餘元，造成被害人損失不貲，行為殊不可取，及
    其加入之時間、提領之款項、獲利情形等情節，暨其犯罪之
    動機、目的、手段及犯態度等一切情狀，量處如主文第二項
    所示之刑，以資懲儆。扣案如附表貳編號一、三、四、
    五、六至、七所示之物，分係共犯邱瑞乾、劉奕呈、
    邱文聖、酉○○及被告甲○○所有；且均供共犯邱瑞乾、劉
    奕呈、邱文聖、酉○○及被告甲○○犯罪或預備供其等犯罪
    所用之物，業據其等供承明確，應依刑法第三十八條第一項
    第二款規定宣告沒收之。至其餘扣案物品，既尚無積極證據
    足認係供共犯邱瑞乾、劉奕呈、邱文聖、酉○○及被告甲○
    ○等人供犯罪或預備供其等犯罪所用之物，爰不宣告沒收，
    附此敘明。又中華民國九十六年罪犯減刑條例，業於九十六
    年七月十六日施行，該條例第二條第一項規定「犯罪在中華
    民國九十六年四月二十四日以前者，除本條例另有規定外，
    依下列規定減刑：．．三、有期徒刑、拘役或罰金，減其刑
    期或金額二分之一。」，本件被告之犯罪並非在九十六年四
    月二十四日以前，是本件即無上開減刑規定之適用，被告辯
    稱有減刑條例之適用，自屬誤解，併予敘明。
據上論斷，應依刑事訴訟法第三百六十九條第一項前段、第三百
六十四條、第二百九十九條第一項前段，刑法第二十八條、第三
百三十九條第一項、第四十七條第一項、第三十八條第一項第二
款，刑法施行法第一條之一，判決如主文。
本案經檢察官壬○○到庭執行職務。
中    華    民    國    97    年    5    月     8     日
            刑事第八庭  審判長法  官  羅  得  村
                              法  官  張  靜  琪
                              法  官  吳  進  發
上列正本證明與原本無異。
不得上訴。
                              書記官  柯  孟  伶
中    華    民    國    97    年    5    月     8     日
附錄條文：
中華民國刑法第339條第1項
意圖為自己或第三人不法之所有，以詐術使人將本人或第三人之
物交付者，處5年以下有期徒刑、拘役或科或併科1千元以下罰金
。
附表壹：被害人明細表
┌──┬───┬────────┬──────┬────┬─────┐
│編號│被害人│被害時間及    │  被害態樣  │被騙金額│備      註│
│    │      │人頭帳戶      │            │        │          │
├──┼───┼────────┼──────┼────┼─────┤
│ １ │亥○○│96.01.23、    │上網時，經網│計51萬5 │被害人警│
│    │      │  96.02.06（2筆 │友提議投資環│百元    │詢筆錄，參│
│    │      │）              │球娛樂網，而│（10萬元│警卷(一)p185│
│    │      │戴俞任所有合作│匯款至指定之│、21萬5 │-187      │
│    │      │金庫彰中分行0063│帳戶內。    │百元、20│有匯款單│
│    │      │000000000000帳戶│            │萬元）  │據3張，參 │
│    │      │、李麗美所有合作│            │        │警卷(一)p188│
│    │      │金庫嘉義分行0060│            │        │-190      │
│    │      │000000000000帳戶│            │        │          │
│    │      │、張恩綺所有新竹│            │        │          │
│    │      │商銀竹分行052051│            │        │          │
│    │      │000000000帳戶   │            │        │          │
├──┼───┼────────┼──────┼────┼─────┤
│ ２ │地○○│96.02.02      │撥打電話佯稱│8萬元   │被害人警│
│    │      │殷亞筠所有三重│涉嫌洗錢案件│        │詢筆錄，參│
│    │      │中山路郵局244100│，須匯款至指│        │警卷(一)p195│
│    │      │00000000帳戶    │定之帳戶。  │        │-197      │
│    │      │                │            │        │有匯款單│
│    │      │                │            │        │據1張，參 │
│    │      │                │            │        │警卷(一)p203│
├──┼───┼────────┼──────┼────┼─────┤
│ ３ │宙○○│96.02.05      │撥打電話佯稱│8萬2千元│被害人警│
│    │      │殷亞筠所有三重│涉嫌洗錢案件│        │詢筆錄，參│
│    │      │中山路郵局244100│，須匯款至指│        │警卷(一)p209│
│    │      │00000000帳戶    │定之帳戶。  │        │-210      │
│    │      │                │            │        │有匯款單│
│    │      │                │            │        │據1張，參 │
│    │      │                │            │        │警卷(一)p214│
├──┼───┼────────┼──────┼────┼─────┤
│ ４ │辰○○│96.02.09      │撥打電話佯稱│14萬元  │被害人警│
│    │      │吳秉宏所有臺灣│個人資料遭人│        │詢筆錄，參│
│    │      │企銀土城分行1426│冒用，須匯款│        │警卷(一)p216│
│    │      │0000000帳戶     │至指定之帳戶│        │-217      │
│    │      │                │。          │        │有匯款單│
│    │      │                │詐騙所留電話│        │據1張，參 │
│    │      │                │0000000000  │        │警卷(一)p224│
├──┼───┼────────┼──────┼────┼─────┤
│ ５ │庚○○│96.02.09      │撥打電話佯稱│計150萬 │被害人警│
│    │      │吳秉宏所有臺北│涉嫌詐欺案件│元      │詢筆錄，參│
│    │      │富邦銀行土城分行│人頭帳戶，須│（110萬 │警卷(一)p229│
│    │      │000000000000帳戶│匯款至指定之│元、40萬│-230      │
│    │      │、林志嘉所有中華│帳戶。      │元）    │有匯款單│
│    │      │郵政臺中漢口路郵│            │        │據2張，參 │
│    │      │局00000000000000│            │        │警卷(一)p235│
│    │      │帳戶            │            │        │、236     │
├──┼───┼────────┼──────┼────┼─────┤
│ ６ │丁○○│96.02.09      │撥打電話佯稱│24萬元  │被害人警│
│    │      │林志嘉所有中華│涉嫌詐欺案件│        │詢筆錄，參│
│    │      │郵政臺中漢口路郵│人頭帳戶，須│        │警卷(一)p241│
│    │      │局00000000000000│匯款至指定之│        │-243      │
│    │      │帳戶            │帳戶。      │        │          │
│    │      │                │詐騙所留電話│        │          │
│    │      │                │0000000000  │        │          │
├──┼───┼────────┼──────┼────┼─────┤
│ ７ │丑○○│96.02.13      │撥打電話佯稱│4萬4千元│被害人警│
│    │      │林約瑟所有臺中│中獎，須匯款│        │詢筆錄，參│
│    │      │郵局太平分行7000│至指定之帳戶│        │警卷(一)p246│
│    │      │0000000000000帳 │。          │        │-247      │
│    │      │戶              │            │        │有匯款單│
│    │      │                │            │        │據1張，參 │
│    │      │                │            │        │警卷(一)p251│
├──┼───┼────────┼──────┼────┼─────┤
│ ８ │Ｄ○○│96.02.27      │撥打電話佯稱│12萬元  │被害人警│
│    │      │台新國際商業銀│中獎，須匯款│        │詢筆錄，參│
│    │      │行00000000000000│至指定之帳戶│        │警卷(一)p253│
│    │      │108帳戶         │。          │        │-254      │
├──┼───┼────────┼──────┼────┼─────┤
│ ９ │Ｂ○○│96.03.09、    │於網路上簽賭│計25萬  │被害人警│
│    │      │  96.03.12、    │足球，而匯款│5275元  │詢筆錄，參│
│    │      │  96.03.14、    │至指定之帳戶│（1萬元 │警卷(一)p256│
│    │      │  96.03.30、    │。          │、5萬元 │-257      │
│    │      │  96.04.12、    │            │、9萬元 │有匯款單│
│    │      │  96.04.18、    │            │、3萬元 │據7張，參 │
│    │      │  96.04.19      │            │、5萬275│警卷(一)p260│
│    │      │楊世強所有臺中│            │元、1萬5│-262      │
│    │      │旱溪郵局00000000│            │千元、1 │          │
│    │      │273068帳戶、張碧│            │萬元）  │          │
│    │      │珊所有0000000000│            │        │          │
│    │      │9108帳戶、黃修斌│            │        │          │
│    │      │所有00000000000 │            │        │          │
│    │      │帳戶、卓玉茹所有│            │        │          │
│    │      │聯邦銀行後埔分行│            │        │          │
│    │      │000000000000帳戶│            │        │          │
│    │      │、余琇琛所有5222│            │        │          │
│    │      │00000000帳戶    │            │        │          │
├──┼───┼────────┼──────┼────┼─────┤
│１０│己○○│96.03.14、    │撥打電話佯稱│33萬元  │被害人警│
│    │      │  96.03.15      │涉嫌詐欺案件│（29萬5 │詢筆錄，參│
│    │      │高浩銘所有陽信│人頭帳戶，須│千元、3 │警卷(一)p265│
│    │      │商業銀行00000000│匯款至指定之│萬5千元 │-267      │
│    │      │0000000帳戶     │帳戶。      │）      │有匯款單│
│    │      │                │            │        │據2張，參 │
│    │      │                │            │        │警卷(一)p271│
│    │      │                │            │        │-272      │
├──┼───┼────────┼──────┼────┼─────┤
│１１│卯○○│96.03.16      │於網路上填寫│3萬7千元│被害人警│
│    │      │陳宥成所有龜  │資料，而匯款│        │詢筆錄，參│
│    │      │山郵局0000000000│至指定之帳戶│        │警卷(一)p277│
│    │      │6673帳戶        │。          │        │-278      │
│    │      │                │詐騙所留電話│        │有匯款單│
│    │      │                │0000000000  │        │據1張，參 │
│    │      │                │            │        │警卷(一)p273│
├──┼───┼────────┼──────┼────┼─────┤
│１２│張剛正│96.03.19      │撥打電話佯稱│計503萬 │被害人警│
│    │      │陳宥成所有龜山│涉嫌洗錢案件│元      │詢筆錄，參│
│    │      │郵局000000000066│，須匯款至指│（68萬元│警卷(一)p285│
│    │      │73帳戶、林依靜所│定之帳戶。  │、100萬 │-288      │
│    │      │有合作金庫019128│            │元、40萬│有匯款單│
│    │      │00000000帳戶、許│            │元、50萬│據3張，參 │
│    │      │慧迪所有合作金庫│            │元、70萬│警卷(一)p293│
│    │      │0000000000000帳 │            │元、50萬│-294      │
│    │      │戶、莊宏仁所有郵│            │元、90萬│          │
│    │      │局00000000000000│            │元、35萬│          │
│    │      │帳戶、朱鴻祥所有│            │元、）  │          │
│    │      │土地銀行00000000│            │        │          │
│    │      │8671帳戶、白漢駿│            │        │          │
│    │      │所有國泰世華2355│            │        │          │
│    │      │00000000帳戶、曹│            │        │          │
│    │      │聖華所有陽信銀行│            │        │          │
│    │      │大屯分行00000000│            │        │          │
│    │      │8641帳戶        │            │        │          │
├──┼───┼────────┼──────┼────┼─────┤
│１３│鍾黃秀│96.03.21      │撥打電話佯稱│11萬5千 │被害人警│
│    │金    │王建雄所有中國│涉嫌詐欺案件│元      │詢筆錄，參│
│    │      │信託商業銀行城東│人頭帳戶，須│        │警卷(一)p300│
│    │      │分行000000000000│匯款至指定之│        │-301      │
│    │      │帳戶            │帳戶。      │        │有匯款單│
│    │      │                │            │        │據1張，參 │
│    │      │                │            │        │警卷(一)p306│
├──┼───┼────────┼──────┼────┼─────┤
│１４│午○○│96.03.22      │撥打電話佯稱│2萬3千元│被害人警│
│    │      │曹聖華所有陽信│涉嫌詐欺案件│        │詢筆錄，參│
│    │      │銀行大屯分行0060│人頭帳戶，須│        │警卷(一)p309│
│    │      │00000000帳戶    │匯款至指定之│        │-311      │
│    │      │                │帳戶。      │        │          │
├──┼───┼────────┼──────┼────┼─────┤
│１５│丙○○│95年8月間     │上網時，經網│228萬   │被害人警│
│    │      │合作金庫海山分│友提議投資皇│4110元  │詢筆錄，參│
│    │      │行000000000000帳│隆娛樂公司，│（10萬元│警卷(一)p313│
│    │      │戶、兆豐商銀豐原│而匯款至指定│、81萬90│-314      │
│    │      │分行00000000000 │之帳戶內。  │67元、54│          │
│    │      │帳戶、富邦銀行岡│            │萬6045元│          │
│    │      │山分行0000000000│            │、81萬89│          │
│    │      │20帳戶、玉山銀行│            │98元）  │          │
│    │      │後庄分行00000000│            │        │          │
│    │      │11860帳戶、     │            │        │          │
├──┼───┼────────┼──────┼────┼─────┤
│１６│鐘大吉│96.03.29      │撥打電話佯稱│2萬3100 │被害人警│
│    │      │甲○○所有國泰│中獎，須匯款│元      │詢筆錄，參│
│    │      │世華銀行天母分行│至指定之帳戶│        │警卷(一)p317│
│    │      │000000000000帳戶│。          │        │-318      │
│    │      │。              │詐騙所留電話│        │有匯款單│
│    │      │                │0000000000  │        │據1張，參 │
│    │      │                │            │        │警卷(一)p323│
├──┼───┼────────┼──────┼────┼─────┤
│１７│巳○○│96.04.02      │撥打電話佯稱│3萬5千元│被害人警│
│    │      │曹聖華所有臺北│涉嫌洗錢案件│        │詢筆錄，參│
│    │      │縣八里龍形郵局24│，須匯款至指│        │警卷(一)p325│
│    │      │000000000000帳戶│定之帳戶。  │        │-326      │
│    │      │。              │            │        │有匯款單│
│    │      │                │            │        │據1張，參 │
│    │      │                │            │        │警卷(一)p329│
├──┼───┼────────┼──────┼────┼─────┤
│１８│寅○○│96.04.10、    │撥打電話佯稱│計728萬 │被害人警│
│    │      │  96.04.11（2筆 │中獎，須匯款│2800元  │詢筆錄，參│
│    │      │  ）、          │至指定之帳戶│（5萬280│警卷(一)p331│
│    │      │  96.04.12、    │。          │0元、8萬│-333      │
│    │      │  96.04.14、    │詐騙所留電話│元、24萬│          │
│    │      │  96.04.16、    │0000000000  │元、6萬 │          │
│    │      │  96.04.20（3筆 │            │元、48萬│          │
│    │      │  ）、          │            │元、72萬│          │
│    │      │  96.04.25（2筆 │            │元、100 │          │
│    │      │  ）、          │            │萬元、60│          │
│    │      │  96.04.26（2筆 │            │萬元、82│          │
│    │      │  ）、          │            │萬元、78│          │
│    │      │  96.04.27      │            │萬元、10│          │
│    │      │華南商業銀行75│            │0萬元、1│          │
│    │      │0000000000帳戶、│            │00萬元、│          │
│    │      │華僑商業銀行0480│            │25萬元、│          │
│    │      │0000000000帳戶、│            │20萬元、│          │
│    │      │上海商儲蓄銀行21│            │）      │          │
│    │      │000000000000帳戶│            │        │          │
│    │      │、台中市第二信用│            │        │          │
│    │      │合作社0000000000│            │        │          │
│    │      │7900帳戶、新光金│            │        │          │
│    │      │控公司0000000000│            │        │          │
│    │      │024帳戶、中華郵 │            │        │          │
│    │      │政公司0000000000│            │        │          │
│    │      │8422帳戶、中華郵│            │        │          │
│    │      │政公司0000000000│            │        │          │
│    │      │7574帳戶、中華郵│            │        │          │
│    │      │政公司0000000000│            │        │          │
│    │      │7808帳戶、復華商│            │        │          │
│    │      │業銀行0000000000│            │        │          │
│    │      │370帳戶、玉山商 │            │        │          │
│    │      │業銀行0000000000│            │        │          │
│    │      │198帳戶、中國信 │            │        │          │
│    │      │託商業銀行406590│            │        │          │
│    │      │001757帳戶      │            │        │          │
├──┼───┼────────┼──────┼────┼─────┤
│１９│申○○│96.04.13      │撥打電話佯稱│6萬元   │被害人警│
│    │      │林芳如所有台中│涉嫌洗錢案件│        │詢筆錄，參│
│    │      │市第二信用合作社│，須匯款至指│        │警卷(一)p341│
│    │      │大智分行00000000│定之帳戶。  │        │-342      │
│    │      │097900帳戶      │            │        │          │
├──┼───┼────────┼──────┼────┼─────┤
│２０│黃○○│96.04.14      │撥打電話佯稱│29萬9976│被害人警│
│    │      │寶華銀行新樹分│協助辦理貸款│元      │詢筆錄，參│
│    │      │行000000000000帳│事宜，須依語│        │警卷(一)p345│
│    │      │戶              │音電話操作，│        │-346      │
│    │      │                │至其戶頭款項│        │          │
│    │      │                │遭轉帳至指定│        │          │
│    │      │                │之帳戶。    │        │          │
├──┼───┼────────┼──────┼────┼─────┤
│２１│戊○○│96.04.16、    │撥打電話佯稱│130萬元 │被害人警│
│    │      │  96.04.18      │法院人員，須│（30萬元│詢筆錄，參│
│    │      │蔡進一所有佳冬│匯款至指定之│、100萬 │警卷(三)p353│
│    │      │郵局000000000000│帳戶。      │元）    │-354      │
│    │      │920帳戶、蔡朝皇 │            │        │有匯款單│
│    │      │所有北投尊賢郵局│            │        │據3張，參 │
│    │      │00000000000000帳│            │        │警卷(一)p355│
│    │      │戶              │            │        │-357      │
├──┼───┼────────┼──────┼────┼─────┤
│２２│Ｆ○○│96.04.18      │撥打電話佯稱│5萬2800 │被害人警│
│    │      │林金益所有土城│中獎，須匯款│元      │詢筆錄，參│
│    │      │平和郵局00000000│至指定之帳戶│        │警卷(一)p364│
│    │      │165233帳戶      │。          │        │-365      │
│    │      │                │            │        │有匯款單│
│    │      │                │            │        │據1張，參 │
│    │      │                │            │        │警卷(一)p367│
├──┼───┼────────┼──────┼────┼─────┤
│２３│辛○○│96.04.19      │撥打電話佯稱│10萬元  │被害人警│
│    │      │劉俊毅所有中國│電話費未繳，│        │詢筆錄，參│
│    │      │信託銀行天母分行│須匯款至指定│        │警卷(一)p371│
│    │      │000000000000帳戶│之帳戶。    │        │-373      │
├──┼───┼────────┼──────┼────┼─────┤
│２４│宇○○│96.04.18      │撥打電話佯稱│4萬5千元│被害人警│
│    │      │許敦謙所有中和│失竊汽車在其│        │詢筆錄，參│
│    │      │泰和街郵局031172│手上，須匯款│        │警卷(一)p376│
│    │      │00000000帳戶    │至指定之帳戶│        │-378      │
│    │      │                │。          │        │          │
├──┼───┼────────┼──────┼────┼─────┤
│２５│Ａ○○│96.04.24      │撥打電話佯稱│計43萬  │被害人警│
│    │      │孫良所有華南商│中獎，須匯款│2800元  │詢筆錄，參│
│    │      │業銀行高雄五甲分│至指定之帳戶│（5萬280│警卷(一)p384│
│    │      │行000000000000帳│。          │0元、32 │-386      │
│    │      │戶              │詐騙所留電話│萬元、6 │          │
│    │      │                │0000000000  │萬元、）│          │
├──┼───┼────────┼──────┼────┼─────┤
│２６│子○○│96.04.25      │撥打電話佯稱│51萬1千 │被害人警│
│    │      │張永文所有彰化│中華電信，稱│元      │詢筆錄，參│
│    │      │郵局員林支局0081│其資料外洩須│        │警卷(一)p389│
│    │      │0000000000帳戶  │匯款至指定之│        │-390      │
│    │      │                │帳戶。      │        │有匯款單│
│    │      │                │詐騙所留電話│        │據1張，參 │
│    │      │                │0000000000  │        │警卷(一)p395│
├──┼───┼────────┼──────┼────┼─────┤
│２７│天○○│96.04.27      │撥打電話佯稱│5萬3200 │被害人警│
│    │      │許敦謙所有彰化│中獎，須匯款│元      │詢筆錄，參│
│    │      │銀行羅東分行0094│至指定之帳戶│        │警卷(一)p396│
│    │      │0000000000000帳 │。          │        │-397      │
│    │      │戶              │            │        │有匯款單│
│    │      │                │            │        │據1張，參 │
│    │      │                │            │        │警卷(一)p402│
├──┼───┼────────┼──────┼────┼─────┤
│２８│Ｇ○○│96.04.30      │撥打電話佯稱│計54萬2 │被害人警│
│    │      │陳偉倫所有臺東│資料外洩涉嫌│千元    │詢筆錄，參│
│    │      │卑南郵局00000000│人頭帳戶，須│（4萬2千│警卷(一)p405│
│    │      │098902帳戶、黃厚│匯款至指定之│元、50萬│-406      │
│    │      │生所有北投致遠郵│帳戶。      │元）    │有匯款單│
│    │      │局00000000000000│            │        │據2張，參 │
│    │      │帳戶            │            │        │警卷(一)p416│
│    │      │                │            │        │-417      │
├──┼───┼────────┼──────┼────┼─────┤
│２９│玄○○│96.05.02、    │撥打電話佯稱│計37萬  │被害人警│
│    │      │  96.05.03（2筆 │中獎，須匯款│2900元  │詢筆錄，參│
│    │      │  ）            │至指定之帳戶│（5萬280│警卷(一)p420│
│    │      │譚長德所有華南│。          │0元、8萬│-421      │
│    │      │商業銀行士林分行│詐騙所留電話│元、24萬│          │
│    │      │000000000000帳戶│0000000000  │100元） │          │
│    │      │、譚長德所有臺北│            │        │          │
│    │      │市第五信用合作社│            │        │          │
│    │      │000000000000帳戶│            │        │          │
├──┼───┼────────┼──────┼────┼─────┤
│３０│戌○○│96.05.08      │撥打電話佯稱│47萬8500│被害人警│
│    │      │李果所有國泰華│銀行帳戶有問│元      │詢筆錄，參│
│    │      │銀行士林分行0130│題，須匯款至│        │警卷(一)p424│
│    │      │00000000000帳戶 │指定之帳戶。│        │-425      │
├──┼───┼────────┼──────┼────┼─────┤
│３１│乙○○│96.05.07      │撥打電話佯稱│計64萬元│被害人警│
│    │      │李思賢所有北投│資料外洩涉嫌│（36萬元│詢筆錄，參│
│    │      │郵局000000000000│詐欺、洗錢，│、28萬元│警卷(一)p428│
│    │      │24帳戶          │須匯款至指定│）      │-430      │
│    │      │                │之帳戶。    │        │有匯款單│
│    │      │                │            │        │據1張，參 │
│    │      │                │            │        │警卷(一)p432│
├──┼───┼────────┼──────┼────┼─────┤
│３２│未○○│96.05.16      │撥打電話佯稱│8萬元   │被害人警│
│    │      │合作金庫銀行烏│涉嫌詐欺案件│        │詢筆錄，參│
│    │      │日分行0000000000│，須匯款至指│        │警卷(一)p443│
│    │      │725帳戶         │定之帳戶。  │        │-444      │
├──┼───┼────────┼──────┼────┼─────┤
│    │      │                │            │計2309萬│          │
│    │      │                │            │9961元  │          │
└──┴───┴────────┴──────┴────┴─────┘
附表貳：扣案物品
一、扣案地點：臺中縣大里市○○○街24巷25號邱瑞乾之住所
    搜索時間：96.05.17
Nokia黑色行動電話（0000000000、IMEI：00000000000000）1
  具
摩托羅拉銀色行動電話（0000000000、IMEI：00000000000000
  000）1具
第一銀行金融卡（00000000000）1張
合作金庫金融信用卡（金融：000000000072501，信用：00000
  00000000000）1張
土地銀金融卡（000000000000）1張
中華電信IC電話卡1張
二、扣案地點：臺中市○○街11號13樓之3黃婷綺之居所
    搜索時間：96.05.17
蔡金松普通小型車駕照1張
0721－LM自小客車保險卡（000000-000000）1張
三、扣案地點：臺北縣板橋市○○路○段286巷11號張信添（即邱
              瑞乾、劉奕呈之房東）之住所
    搜索時間：96.05.17
房屋契約1本
記事紙（銀行電話、郵局轉帳密碼）2張
提款明細表（已撕碎）數張
李惠萍中華易付卡（0000000000）1張
孟慶民中華易付卡（0000000000）1張
四、扣案地點：臺中市○○○街21號5樓之2劉奕呈之住所
    搜索時間：96.05.17
摩托羅拉行動電話（0000000000、IMEI：000000000000000）1
  具
索尼愛利信行動電話（0000000000、IMEI：0000000000000000
  0）1具
中華電信IC電話卡（710C065534）1張
（§38I有：、。被告自白，參警卷(一)p63）
五、扣案地點：臺北市○○路280巷13之1號3樓邱文聖之住所
    搜索時間：96.05.17
新台幣壹仟元紙鈔515張
ALCATEL行動電話（0000000000、序號000000000000000）1支
六、扣案地點：臺北市○○街143巷10號2樓酉○○之住所
    搜索時間：96.05.17
SNOY黑色行動電話（0000000000、序號00000000000000000）1
  支
SNOY黑色行動電話（型號：K510I、序號000000000000000）1
  支
摩托羅拉藍色行動電話（0000000000、序號000000000000000
  ）1支
NEWGEN白色行動電話（序號000000000000000）1支
書寫張榮恩年籍、住址、通儲密號資料紙張1張
葉瑞發身分證件影本1張
張榮恩印章1枚
邱文聖印章1枚
七、扣案地點：臺北市○○街63巷2弄12號3樓甲○○之住所
    搜索時間：96.05.17
Nokia行動電話（0000000000、序號000000000000000）1支
李思賢印章1枚
甲○○印章1枚
世華銀行天母分行（戶名；甲○○、帳號：000000000000）存
  摺1本
北投致遠郵局（戶名；黃厚升、帳號：00000000000000）存摺
  1本
世華銀行士林分行（戶名；李果、帳號：000000000000）存摺
  1本
李果印章1枚
黃厚升印章1枚


司法院資訊處製作；財團法人民間司法改革基金會備份。
